【裁判字號】    91,交簡上,271
【裁判日期】    920224
【裁判案由】    公共危險
【裁判全文】
臺灣臺北地方法院刑事判決                      九十一年度交簡上字第二七一號
    上  訴  人  甲○○  男，四.
右列上訴人因公共危險案件，不服本院臺北簡易庭民國九十一年九月二十七日九十一
年度北交簡字第二四七六號簡易判決（臺灣臺北地方法院檢察署檢察官聲請簡易判決
處刑書案號：九十一年度偵字第一五一五０號），提起上訴，本院管轄之第二審合議
庭判決如左：
    主    文
上訴駁回。
    事    實
一、甲○○曾於民國八十五年間犯恐嚇罪，經臺灣板橋地方法院判處有期徒刑六月確
    定，甫於八十七年五月二十二日易科罰金執行完畢；猶不知悔改，於九十一年五
    月六日晚間飲用酒類，明知其已因服用酒類，達不能安全駕駛動力交通工具之程
    度，竟仍於同日晚間十一時三十二分許駕駛車牌號碼ＱＷＷ－００五號動力交通
    工具輕型機車，沿臺北市○○○路行駛，行經該路段二段九十號前，因車輛行徑
    偏離常軌、時而加速、時而突停，顯無法正常操控，對員警指揮及交通號誌無反
    應或遲緩，駕駛判斷力顯然欠佳，為警攔停並進行酒精濃度檢測，甲○○於同日
    晚間十一時三十二分許之呼氣酒精濃度為０‧五七亳克＼公升，因而發覺上情。
二、案經臺北市政府警察局中山分局報請臺灣臺北地方法院檢察署檢察官聲請簡易判
    決處刑。
    理    由
一、訊據被告甲○○對於右揭犯罪事實均坦承不諱，核與呼氣酒精濃度檢測單、臺北
    市政府警察局舉發違反道路交通管理事件通知單、刑法第一百八十五條之三案件
    測試觀察紀錄表所載相符；其中被告於九十一年五月六日晚間十一時三十二分許
    之呼氣酒精濃度為０‧五七亳克＼公升，且車輛行徑偏離常軌、時而加速、時而
    突停，顯無法正常操控，對員警指揮及交通號誌無反應或遲緩，駕駛判斷力顯然
    欠佳等情，亦經現場處理員警當場觀察、測試後記載明確，有酒精濃度檢測單、
    刑法第一百八十五條之三案件測試觀察紀錄表附卷可按。
二、按刑法第一百八十五條之三規定所謂「不能安全駕駛」，係抽象危險犯，並不以
    發生具體危險為必要，對於呼氣酒精濃度已達每公升０．五五毫克（０．五五亳
    克＼公升）以上，肇事率為一般正常人之十倍，認為已達不能安全駕車之標準，
    此業經法務部八十八年五月十八日以法八八檢字第００一六六九號函告週知，應
    為絕對不能安全駕駛動力交通工具；而就醫學文獻所知，酒精對人體造成之影響
    ，於呼氣時酒精濃度達每公升０‧二五毫克（約合體內血液中酒精濃度五０亳克
    ＼公升或百分之零點零五）即會輕度中毒，造成輕度協調功能降低，呼氣酒精濃
    度達每公升０‧五毫克時（約合體內血液中酒精濃度一００亳克＼公升或百分之
    零點一）屬輕到中度中毒症狀，出現反應較慢、感覺減低、影響駕駛之狀況，又
    食後飲酒後約五十一分鐘，其體內血液酒精濃度可達最高，再以每小時百分之之
    ０‧０一八三正負０‧００四之速率代謝，此亦經臺灣高雄地方法院函內政部警
    政署刑事警察局查證明確，有內政部警政署刑事警察局（九十一）刑鑑字第一一
    七一八號覆函暨換算說明資料、刑事警察局鑑識科科長、技士翁景惠、王光全、
    何敏群、翁景惠合著之「臺灣地區國人飲酒量與呼氣、血液、尿液、唾液酒精濃
    度間關連之研究」一文在卷可資佐憑，復有行政院國軍退除役官兵輔導委員會臺
    北榮民總醫院八十八年八月五日（八八）北總內字第二六八六八號函、八十八年
    十月二十六日（八八）院賓文廉字第一三四０七號臺灣高等法院函附台北醫學院
    附設醫院精神科主任蔡尚穎「酒精對人體生理與行為之影響」一文可資參佐。本
    件被告於九十一年五月六日晚間十一時三十二分許之呼氣酒精濃度為０‧五七亳
    克＼公升，仍駕駛動力交通工具輕型機車沿臺北市○○○路行駛，且行進中有車
    輛行徑偏離常軌、時而加速、時而突停，顯無法正常操控，對員警指揮及交通號
    誌無反應或遲緩，駕駛判斷力顯然欠佳情事，業如前述，斯時其呼氣酒精濃度已
    逾０‧五五毫克＼公升，且顯已造成其平衡感、穩定性、注意力、反應力、駕駛
    能力均降低，應認已達不能安全駕駛動力交通工具之程度，從而，被告斯時已達
    不能安全駕駛之程度。則本件事證已臻明確，被告犯行洵堪認定，應依法論科。
三、核被告所為，係犯刑法第一百八十五之三條服用酒類不能安全駕駛動力交通工具
    而駕駛罪。原審認被告罪證明確，參酌被告前科累累、素行不良，曾於八十五年
    間犯恐嚇罪，經臺灣板橋地方法院判處有期徒刑六月確定，甫於八十七年五月二
    十二日易科罰金執行完畢，其於刑之執行完畢後五年內再犯本件有期徒刑以上之
    罪，為累犯，查獲時呼氣酒精濃度為０‧五七亳克＼公升，因飲用酒類致行進中
    有車輛行徑偏離常軌、時而加速、時而突停，顯無法正常操控，對員警指揮及交
    通號誌無反應或遲緩，駕駛判斷力顯然欠佳，但尚未因酒後駕車傷及他人等節，
    依刑事訴訟法第四百四十九條第一項前段、第四百五十四條第二項，刑法第一百
    八十五條之三、第四十七條、第四十二條第二項，罰金罰鍰提高標準條例第二條
    予以論科，科處罰金二萬一千元，並諭知如易服勞役之折算標準，其認事用法尚
    無不合，量刑亦稱妥適，被告上訴主張家境清寒、顏面、肢體傷殘、爭執量刑過
    重，自無理由，應予駁回。
據上論斷，應依刑事訴訟法第四百五十五之一條第三項、第三百六十八條，判決如主
文。
本案經檢察官孫小萍到庭執行職務。
中      華      民      國    九十二    年      二      月    二十四    日
                              臺灣臺北地方法院交通法庭
                                      審判長法  官  劉  壽  嵩
                                            法  官  林  鴻  達
                                            法  官  洪  文  慧
右正本證明與原本無異。
不得上訴。
                                            書記官  江  虹  儀
中      華      民      國    九十二    年     二      月    二十五    日


司法院資訊處製作；財團法人民間司法改革基金會備份。
